臺灣臺南地方法院民事裁定           100年度司財管字第96號
聲  請  人  詹雨薇
上聲請人向本院聲請為被繼承人賴正南選任遺產管理人事件，本
院裁定如下：
   主  文
選任許雅芬律師為被繼承人賴正南(男，民國五十九年一月十日
生，身分證統一編號：Ｚ000000000，民國一百年五月二日死亡，
死亡前最後住所：臺南市○○區○○里○鄰○○路五十九號之七
)之遺產管理人。
聲請程序費用新臺幣壹仟元由被繼承人賴正南之遺產負擔。
    理  由
一、按繼承開始時，繼承人之有無不明者，由親屬會議於一個月
    內選定遺產管理人，並將繼承開始及選定遺產管理人之事由
    ，向法院報明；無親屬會議或親屬會議未於前條所定期限內
    選定遺產管理人者，利害關係人或檢察官，得聲請法院選任
    遺產管理人，並由法院依前項規定為公示催告；公示催告期
    限屆滿，無繼承人承認繼承時，其遺產於清償債權，並交付
    遺贈物後，如有剩餘，歸屬國庫，民法第1177條、第1178
    條第2項、第1185條分別定有明文。
二、本件聲請意旨略以：被繼承人賴正南為聲請人之債務人，惟
    被繼承人於100年5月2日死亡，其法定繼承人均已拋棄繼承
    ，無法依同法第1177條選任遺產管理人，致聲請人之權利無
    法行使，故聲請人以利害關係人身分向法院聲請為被繼承人
    賴正南選任遺產管理人等語。
三、經查：聲請人主張之前開事實，業據提出支票及退票理由單
    影本1件、100年8月15日南院龍家慶100年度司繼字第1266號
    准予備查通知函影本1件附卷為憑。並經本院依職權調閱本
    院100年度司繼字第1266號拋棄繼承事件卷宗核閱綦詳，是
    聲請人之主張應足採信。又查被繼承人賴正南死亡後，其法
    定繼承人皆已依法拋棄繼承權經本院准予備查，且未準用民
    法第1177條之規定選定遺產管理人，而被繼承人賴正南為聲
    請人之債務人，故聲請人以利害關係人之身分聲請選任被繼
    承人賴正南之遺產管理人，核與上開規定並無不合，應予准
    許。
四、再查，關於選任許雅芬律師為被繼承人賴正南之遺產管理人
    部份，本院以100年10月6日南院龍家惠100年度司財管字第
    96號函詢許雅芬律師擔任本件遺產管理人之意願，許雅芬律
    師於100年10月13日回覆本院願意擔任被繼承人賴正南之遺
    產管理人，有民事陳報狀1件在卷足徵。經本院審酌認許雅
    芬律師具有法律專業知識及能力，且與被繼承人賴正南所遺
    遺產間無利害關係，若由其擔任本事件之遺產管理人，定能
    秉持其專業倫理擔當此具公益性質之職務，並順利達成管理
    保存及清算遺產之任務。執此，本院認為由許雅芬律師擔任
    被繼承人賴正南之遺產管理人，應屬妥適，爰裁定如主文。
五、依非訟事件法第157條，裁定如主文。
中    華    民    國   100    年    10    月    20    日
                  家事法庭    司法事務官  林可婷
以上正本係照原本作成。
如對本裁定抗告須於裁定送達後10日內向本院提出抗告狀，並應
繳納抗告費新臺幣1,000元整。
中    華    民    國   100    年    10    月    20    日
                              書  記  官  楊琄琄